zh-TW: 寵物吹風機速度設定: 定速; 高速; 變速; 其他
pt-BR: Configurações de velocidade do secador de cabelo para animais de estimação: Velocidade fixa; Alta velocidade; Velocidade variável; Outro
hr-HR: Postavke brzine sušila za kućne ljubimce: Fiksna brzina; Velika brzina; Promjenjiva brzina; Ostalo
pt-PT: Configurações de velocidade de secadores para animais de estimação: Velocidade fixa; Alta velocidade; Velocidade variável; Outro
sv: Hastighetsinställningar för hårtork för husdjur: Fast hastighet; Hög hastighet; Varierande hastighet; Övrigt
ja: ペット用ヘアドライヤーの速度設定: 固定速度; 高速度; 可変速度; その他
ru: Настройки скорости сушилки для домашних животных: Фиксированная скорость; Высокая скорость; Регулируемая скорость; Другое
el: Ρυθμίσεις ταχύτητας στεγνωτήρα μαλλιών για κατοικίδια: Σταθερή ταχύτητα; Υψηλή ταχύτητα; Μεταβλητή ταχύτητα; Άλλο
sl-SI: Nastavitve hitrosti sušilnika za hišne ljubljenčke: Fiksna hitrost; Visoka hitrost; Spremenljiva hitrost; Drugo
ro-RO: Setări de viteză a uscătorului de păr pentru animale de companie: Viteză fixă; De mare viteză; Viteză variabilă; Altele
cs: Nastavení rychlosti fénu pro domácí mazlíčky: Pevná rychlost; Vysoká rychlost; Variabilní rychlost; Jiné
sk-SK: Nastavenia rýchlosti fénu pre domáce zvieratá: Pevná rýchlosť; Vysoká rýchlosť; Variabilná rýchlosť; Iné
th: การตั้งค่าความเร็วเครื่องเป่าขนสัตว์เลี้ยง: ความเร็วตายตัว; ความเร็วสูง; ปรับความเร็วได้; อื่นๆ
fi: Lemmikkieläinten turkinkuivaajan nopeusasetukset: Kiinteä nopeus; Suuri nopeus; Säädettävä nopeussäätö; Muu
ko: 반려동물 헤어드라이어 속도 설정: 정속; 고속; 가변 속도; 기타
vi: Cài đặt tốc độ máy sấy tóc cho thú cưng: Tốc độ cố định; Vận tốc cao; Tốc độ thay đổi; Khác
en: Pet hair dryer speed settings: Fixed speed; High-velocity; Variable speed; Other
bg-BG: Настройки на скоростта на сешоар за домашни любимци: Фиксирана скорост; Висока скорост; Променлива скорост; Други
lt-LT: Naminių gyvūnėlių plaukų džiovintuvo greičio nustatymai: Fiksuotas greitis; Didelis greitis; Keičiamas greitis; Kita
hu: Kisállatszőr-szárító sebességbeállításai: Fix sebesség; Nagy sebesség; Változtatható sebesség; Egyéb
es: Configuración de velocidad del secador de pelo para mascotas: Velocidad fija; Alta velocidad; Velocidad variable; Otros
fr: Paramètres de vitesse du sèche-cheveux pour animaux de compagnie: Vitesse fixe; Vitesse élevée; Vitesse variable; Autre
nb: Hastighetsinnstillinger for hårtørrer for kjæledyr: Fast hastighet; Høy hastighet; Variabel hastighet; Annet
it: Impostazioni della velocità dell'asciugatore  per animali domestici: Velocità fissa; Alta velocità; Velocità variabile; Altro
de: Geschwindigkeitseinstellungen des Tierhaartrockners: Feste Geschwindigkeit; Hohe Geschwindigkeit; Variable Geschwindigkeit; Sonstiges
tr: Evcil hayvan saç kurutma makinesi hız ayarları: Sabit hız; Yüksek hız; Değişken hız; Diğer
pl: Ustawienia prędkości suszarki do sierści: Stała prędkość; Duża moc; Zmienna prędkość; Inne
zh-CN: 宠物吹风机速度设置: 固定速度; 高速; 变速; 其他
nl: Snelheidsinstellingen voor haardroger voor huisdieren: Vaste snelheid; Hoge snelheid; Variabele snelheid; Andere
da: Hastighedsindstillinger for føntørrer til kæledyr: Fast hastighed; Høj hastighed; Variabel hastighed; Andet